臺灣高等法院刑事判決
110年度上易字第1247號
上  訴  人  臺灣新北地方檢察署檢察官
被      告  林家弘


選任辯護人  蔣宗翰律師
上列上訴人因被告過失傷害案件，不服臺灣新北地方法院110年
度審易字第423號，中華民國110年4月27日第一審判決（起訴案
號：臺灣新北地方檢察署110年度偵字第55號），提起上訴，本
院判決如下：
    主  文
上訴駁回。
林家弘緩刑貳年。 
    事實及理由
一、本案經本院審理結果，認第一審以被告犯刑法第284條前段
    之過失傷害罪，量處拘役25日，並諭知易科罰金之折算標準
    ，認事用法及量刑均無不當，應予維持。證據部分除補充被
    告於本院之自白（本院卷第51頁）外，其餘均引用第一審判
    決書記載之事實、證據及理由（詳如附件）。
二、上訴意旨略以：被告於案發後，始終未真心向告訴人道歉，
    被告並無悔改之意，其犯後之態度不佳。原審就此部分漏未
    考量審酌，故其量刑實有再次斟酌之必要。爰依告訴人請求
    提起上訴，請將原審判決撤銷，另為妥適之判決等語。
三、經查： 　　
  ㈠按刑事審判旨在實現刑罰權分配之正義，故法院對有罪被告
    之科刑，應符合罪刑相當之原則，使輕重得宜，罰當其罪，
    以契合社會之法律感情，此所以刑法第57條明定科刑時應審
    酌一切情狀，尤應注意該條所列10款事項以為科刑輕重之標
    準，即法院於量刑時，已依行為人之責任為基礎，並斟酌刑
    法第57條各款所列情狀，而未逾越法定範圍，又未濫用其職
    權，即不得遽指為違法。即酌量科刑，無顯然失當或違反公
    平、比例及罪刑相當原則者，亦無偏執一端，致明顯失出失
    入情形，自不得指為違法；在同一犯罪事實與情節，如別無
    其他加重或減輕之原因，下級審法院量定之刑，亦無過重或
    失輕之不當情形，則上級審法院對下級審法院之職權行使，
    原則上應予尊重（最高法院102年度台上字第2615號、104年
    度台上字第1153號、103年度台上字第1776號判決意旨參照
    ）。
  ㈡本案原審判決業已敘明以被告責任為基礎，審酌被告當知犬
    隻在外活動，應為適當之防護措施，其依法負有防止犬隻無
    故侵害他人身體之義務，卻疏未為適當之防護措施，致告訴
    人受有起訴書所載之傷勢，實屬不該；且犯後又尚未與告訴
    人達成和解以賠償其損失；惟念被告犯後終能坦承犯行，犯
    後態度尚可；兼衡其自述國中畢業之智識程度，目前從事貨
    運業、不須撫養他人（原審卷第49頁）等一切情狀，量處拘
    役25日，並諭知易科罰金折算標準。是原審判決就其量刑之
    理由，確已斟酌被告之過失情節所致告訴人所受之傷勢，及
    被告案發後於原審未與告訴人達成和解協議等情，及刑法第
    57條各款所列情狀，並未逾法定刑度，自不得遽指為違法。
    另參酌刑法第284條前段過失傷害罪之法定刑度，及被告之
    犯罪情節、犯後態度等情狀，原審判決處拘役25日之量刑尚
    難認有過輕情形，亦無不當之處，檢察官上訴認原審量刑過
    輕，顯無理由。
  ㈢綜上，檢察官以前開理由上訴顯屬無據，應予駁回。
四、緩刑宣告：
　　被告前未曾因故意犯罪受有期徒刑以上刑之宣告，有本院被
    告前案紀錄表在卷可按。經衡酌本案被告對其飼養之黑犬未
    為防護，致咬傷告訴人等相關情節，被告因過失行為，致罹
    刑典，於原審迄於本院審理中均坦認犯行，且於本院審理中
    與告訴人劉玉昱以新臺幣8萬元達成和解，並已付訖，有本
    院和解筆錄附卷可參（本院卷第53頁），被告並當庭向告訴
    人鞠躬道歉，請求原諒，告訴人則同意給予被告緩刑機會等
    情（本院卷第51、52頁），可認被告經此偵、審程序及罪刑
    之宣告，當知警惕，信無再犯之虞，本院認所宣告之刑，以
    暫不執行為適當，併予宣告緩刑2年，以勵自新。
據上論結，應依刑事訴訟法第368條、第373條，刑法第74條第1
項第1款，判決如主文。
本案經檢察官莊勝博提起公訴，檢察官徐綱廷提起上訴，檢察官
翁珮嫻到庭執行職務。
中　　華　　民　　國　　110 　年　　8 　　月　　24　　日
                  刑事第七庭    審判長法　官  孫惠琳
                                      法　官  連雅婷
                                      法　官  張育彰
以上正本證明與原本無異。
不得上訴。
                                      書記官  蔡麗春
中　　華　　民　　國　　110 　年　　8 　　月　　24　　日

附件：
               臺灣新北地方法院刑事判決　　　　　　
                                    110年度審易字第423號
公　訴　人　臺灣新北地方檢察署檢察官
被　　　告　林家弘　
                    
                   
上列被告因過失傷害案件，經檢察官提起公訴（110 年度偵字第
55號），因被告於本院準備程序中就被訴事實為有罪之陳述，經
告知被告簡式審判程序之旨，並聽取檢察官、被告之意見後，本
院改依簡式審判程序審理，本院判決如下：
    主  文
林家弘犯過失傷害罪，處拘役貳拾伍日，如易科罰金，以新臺幣
壹仟元折算壹日。
    事  實
一、林家弘在其所經營、址設在新北市○○區○○路0 段000 號之泓
    珊通運行內飼養黑犬1 隻，為動物保護法第3 條第6 款所稱
    之飼主，其本應注意飼主應將犬隻關入籠內或為其他適當之
    狗鏈、嘴套等管束、防護措施，以避免犬隻無故侵害他人之
    生命、身體、自由或財產，而現場亦無不能為上開犬隻栓鏈
    或戴嘴套之情形，竟疏未注意及此，任由其所飼養之犬隻得
    於無安全防護措施之情形下，在上址通運行內外自由活動。
    嗣於民國109 年10月10日晚間8 時50分許，劉玉昱搭乘其夫
    劉頤龍騎乘車牌號碼000-0000號普通重型機車行經該處，該
    黑色犬隻即對劉玉昱追逐並咬其右腳踝，致劉玉昱受有右足
    動物咬傷併蜂窩性組織炎之傷害。
二、案經劉玉昱訴由新北市政府警察局土城分局報告臺灣新北地
    方檢察署檢察官偵查起訴。
    理  由
一、本件被告林家弘所犯係死刑、無期徒刑、最輕本刑3 年以上
    有期徒刑以外之罪，其於準備程序就被訴事實為有罪陳述，
    經告知簡式審判程序之旨，並聽取公訴人及被告意見後，認
    為適宜進行簡式審判程序，依刑事訴訟法第273 條之1 第1
    項規定，裁定進行審判程序。又依刑事訴訟法第273 條之2
    規定，簡式審判程序之證據調查，不受同法第159 條第1 項
    有關傳聞證據排除等規定限制，即具傳聞證據性質之各項證
    據，均有證據能力，得作為證據使用。
二、上揭犯罪事實，業據被告於本院中坦承不諱（見本院卷第42
    頁、第46頁、第48頁），業經證人即告訴人劉玉昱於警詢及
    偵查中指訴綦詳（見臺灣新北地方檢察署110 年度偵字第55
    號卷【下稱偵卷】第5 至頁、第24至26頁），核與證人劉頤
    龍於警詢及偵查中（見偵卷第7 至8 頁、第26頁）證述之情
    節相符，並有廣川醫院診斷證明書1 紙、證人即被告之妻陳
    婷婷與告訴人對話記錄翻拍照片1 張（見偵卷第9 至10頁）
    、現場監視器畫面勘驗筆錄1 份、告訴人傷勢照片11張（見
    偵卷第28至40頁）等在卷可稽，足認被告前揭任意性自白核
    與事實相符，堪予採信。
三、按飼主應防止所飼養動物無故侵害他人生命、身體、自由或
    財產，動物保護法第7 條訂有明文。而被告為一思慮成熟之
    成年人，對於上開規定自然無法推諉不知。查被告所飼養之
    黑犬在上址通運行內外自由活動時，並未戴上嘴套或繫上狗
    鏈或為其他適當之防護措施，可知該犬在接近陌生人之時，
    基於防衛飼主居家安全或維護領域之本能，將有攻擊他人之
    可能，被告卻未採取相當之防護措施任由黑犬在外自由活動
    ，堪認被告就本件之發生有過失明確。再者，被告上揭過失
    行為致告訴人受有如事實欄所載之傷勢，有廣川醫院診斷證
    明書在卷可憑（見偵卷第9 頁），足認被告之過失行為與告
    訴人所受前揭傷害間，具有相當因果關係無訛。從而，本案
    事證明確，被告上開犯行，洵堪認定，應依法論科。
四、是核被告所為，係犯刑法第284 條前段之過失傷害罪。又被
    告本件犯行為警查獲之經過，係警方受理告訴人之指訴及證
    人劉頤龍之證述後，通知被告到案說明後，被告遲至本院中
    始坦承犯行，此有新北市政府警察局土城分局刑事案件報告
    書、被告於本院中筆錄在卷可佐（見偵卷第1 頁正反面、本
    院卷第42頁、第46頁、第48頁），故被告坦承犯行僅屬犯罪
    經發覺後之自白，其就上開過失傷害犯行，並無自首得減輕
    其刑規定之適用，附此敘明。
五、爰審酌被告當知犬隻在外活動，應為適當之防護措施，其依
    法負有防止其無故侵害他人身體之義務，卻疏未為適當之防
    護措施，致告訴人受有上揭傷勢，實屬不該；且犯後又尚未
    與告訴人達成和解以賠償其損失；惟念被告犯後終能坦承犯
    行，犯後態度尚可；兼衡其自述國中畢業之智識程度，目前
    從事貨運業、不須撫養他人（見本院卷第49頁）等一切情狀
    ，量處如主文所示之刑，並諭知易科罰金之折算標準。
據上論斷，應依刑事訴訟法第273 條之1 第1 項、第299 條第1
項前段，刑法第284 條前段、第41條第1 項前段，刑法施行法第
1 條之1 第1 項，判決如主文。
本案經檢察官莊勝博提起公訴，檢察官徐綱廷到庭執行職務。
中　　華　　民　　國　 110　　年　　4 　　月　　27　　日
                  刑事第二十五庭法　官  葉逸如
上列正本證明與原本無異。
如不服本判決，應於判決送達後20日內敘明上訴理由，向本院提
出上訴狀 (應附繕本) ，上訴於臺灣高等法院。其未敘述上訴理
由者，應於上訴期間屆滿後20日內向本院補提理由書「切勿逕送
上級法院」。
                                書記官  羅婉嘉
中　　華　　民　　國　 110　　年　　4 　　月　　29　　日
附錄本案論罪科刑法條全文：
中華民國刑法第284 條前段
因過失傷害人者，處1 年以下有期徒刑、拘役或10萬元以下罰金
。